【裁判字號】    89,訴,2444
【裁判日期】    891127
【裁判案由】    毒品危害防制條例
【裁判全文】
台灣台中地方法院刑事判決                        八十九年度訴字第二四四四號
    公  訴  人  台灣台中地方法院檢察署檢察官
    被      告  甲○○
右列被告因毒品危害防制條例案件，經檢察官提起公訴 (八十九年度偵字第五四一四
號)，本院判決如左︰
    主      文
甲○○連續施用第一級毒品，處有期徒刑壹年；扣案之海洛因壹包 (驗餘淨重零點壹
柒公克)，沒收銷燬之。又，連續施用第二級毒品，處有期徒刑柒月，扣案之安非他
命貳包 (各重約零點柒公克、壹點壹公克)，沒收銷燬之，主刑部分應執行有期徒刑
壹年伍月。
    事      實
一、甲○○曾於 (一)民國八十二年七月間分別因施用毒品、違反麻醉藥品管理條例
    案件，經法院判處有期徒刑三年二月、三月，定執行刑為有期徒刑三年四月確定
    ；另於 (二)八十三年八月間分別因施用毒品、違反麻醉藥品管理條例案件，經
    法院判處有期徒刑三年二月、二月，定執行刑為有期徒刑三年三月確定；又於(
    三)八十四年三月間因施用毒品案件，經法院判處有期徒刑三年三月確定，因前
    開三部分之案件不合於定執行刑要件，而先執行第 (一)部分之刑期，於八十七
    年一月二十五日執行完畢後，接續執行第 (二)、(三)部分殘餘之刑期，並於八
    十七年八月二十五日假釋出獄，於假釋期間 (原應執行至九十三年四月二十八日
    )，仍不知警惕。於八十八年八月間，因施用毒品案件，經本院以八十八年度毒
    聲字第四六三四號裁定，將甲○○送臺灣臺中看守所附設勒戒處所觀察、勒戒後
    ，認為無繼續施用毒品之傾向，經台灣台中地方法院檢察署檢察官於八十八年
    八月十六日以八十八年度毒偵字第八三號予以不起訴處分確定在案。因其於假釋
    期間違反保護管束規則情節重大，再經法院於八十九年二月十六日撤銷假釋，惟
    未到案執行，經檢察官發佈通緝，仍不知悔改。復分別基於施用第二級毒品安非
    他命之概括犯意，於不起訴處分後五年內即自八十八年八月下旬某日起至八十九
    年八月九日止，自綽號「廖仔」之不詳姓名人處，以每包新台幣 (下同)一至二
    千元之代價，購得第二級毒品安非他命後，在台中市○○路八八巷朋友住處，先
    將安非他命放置在吸食器內，然後加以火烤使生煙氣再以口鼻吸其煙氣之方法，
    連續施用第二級毒品安非他命多次，平均約每日施用一次；又另行基於施用第一
    級毒品海洛因之概括犯意，自八十九年四月下旬某日起至同年八月九日止，自綽
    號「廖仔」之不詳姓名人處，以每包一至二千元之代價，購得第一級毒品海洛因
    後，在前揭處所，先將第一級毒品海洛因粉末摻於香煙內，以點燃香煙吸入體內
    之方式，施用第一級毒品海洛因多次，平均約每日施用一次。嗣於八十九年八月
    九日下午二時許，在台中市○○路八八巷口處為警查獲，並扣得其所有之第一級
    毒品海洛因一包 (驗餘淨重０．一七公克)、第二級毒品安非他命二包 (各重約
    ０．七公克、一．一公克)。並經依本院八十九年度毒聲字第四九０三號裁定，
    於八十九年八月九日將甲○○送臺灣臺中看守所附設勒戒處所觀察、勒戒後，經
    依法考核認為有繼續施用毒品之傾向。
二、案經臺中市警察局第二分局報請臺灣臺中地方法院檢察署檢察官偵查起訴。
    理  由
一、右揭連續非法施用第一級毒品海洛因、第二級毒品安非他命之事實，業據被告甲
    ○○坦承不諱，並有扣案如事實欄所示之物可資佐證，且被告於八十九年八月九
    日入台灣台中看守所執行觀察勒戒時所採集之尿液，經長昕生活事業股份有限公
    司新東分公司檢驗結果，分別呈嗎啡及甲基安非他命陽性反應，有長昕生活事業
    股份有限公司新東分公司濫用藥物尿液檢驗報告影本一紙附卷可查，而扣案之白
    粉，經鑑定結果確係毒品海洛因，亦有法務部調查局鑑定通知書附卷可稽，故事
    證明確，被告之犯行洵堪認定，應予依法論科。
二、被告前曾因施用第二級毒品安非他命案件，經本院裁定送臺灣臺中看守所附設勒
    戒處所觀察、勒戒後，認為無繼續施用毒品之傾向，經台灣台中地方法院檢察署
    檢察官於八十八年八月十六日以八十八年度毒偵字第八三號予以不起訴處分確定
    ，有臺灣台中地方法院檢察署刑案資料查註紀錄表及台灣高等法院被告全國前案
    紀錄表在卷可按。被告於不起訴處分後五年內，再度因施用毒品為警查獲，經本
    院以八十九年度毒聲字第四九０三號裁定觀察勒戒後，認有繼續施用毒品傾向等
    情，亦有本院裁定、台灣台中看守所八十九年八月二十二日八九中所正總字第一
    二五七號函影本在卷可憑。查海洛因、安非他命分別係屬毒品危害防制條例第二
    條第二項第一款、第二款所指之第一級、第二級毒品，是被告因施用毒品由檢察
    官不起訴處分確定，五年內再犯施用第一級毒品海洛因及第二級毒品安非他命，
    經觀察勒戒後，復有繼續施用毒品傾向，所為係犯同條例第十條第一項之施用第
    一級毒品罪、第十條第二項之施用第二級毒品罪。其持有毒品之行為，意在供己
    施用，故持有之低度行為，應為施用之高度行為所吸收，不另論罪。被告先後多
    次施用第一級毒品海洛因、第二級毒品安非他命之犯行，時間緊接，且觸犯構成
    要件相同之罪，顯係基於概括犯意反覆為之，均應分別依刑法第五十六條連續犯
    之規定，論以一罪，並加重其刑。而被告所犯上開連續施用第一級毒品罪及連續
    施用第二級毒品罪之間，犯意各別，行為互殊，應予分論併罰。按刑法第七十九
    條之一第一項規定：「二以上徒刑併執行者，第七十七條所定最低應執行之期間
    ，合併計算之。」同條第三項規定：「依第一項規定合併計算執行期間而假釋者
    ，前條第一項規定之期間，亦合併計算之。」則在併合執行之情形，經許其假釋
    出獄者，其報請許可假釋所須最低應執行之期間，既合併計算，且假釋期間 (
    即殘刑期間)，亦合併計算之，其期間即無從區分，從而，不論假釋出獄前所執
    行之期間是否已逾其中任一罪之刑期，亦不論嗣後其假釋有無被撤銷，在假釋期
    間內，均應認為尚未執行完畢，其於執行逾其中任一罪之刑期後五年內之假釋期
    間，再犯有期徒刑以上之罪者，不應論以累犯 (最高法院八十八年第四次刑事庭
    會議決議參照)。而被告雖曾於 (一)八十二年七月間分別因施用毒品、違反麻醉
    藥品管理條例案件，經法院判處有期徒刑三年二月、三月，定執行刑為有期徒刑
    三年四月確定；另於 (二)八十三年八月間分別因施用毒品、違反麻醉藥品管理
    條例案件，經法院判處有期徒刑三年二月、二月，定執行刑為有期徒刑三年三月
    確定；又於 (三)八十四年三月間因施用毒品案件，經法院判處有期徒刑三年三
    月確定，因前開三部分之案件不合於定執行刑要件，而先執行第 (一)部分之刑
    期，於八十七年一月二十五日執行完畢後，接續執行第 (二)、(三)部分殘餘之
    刑期，並於八十七年八月二十五日假釋出獄，於假釋期間 (原應執行至九十三年
    四月二十八日)，因違反保護管束規則情節重大，再經法院於八十九年二月十六
    日撤銷假釋，有臺灣台中地方法院檢察署刑案資料查註紀錄表及台灣高等法院被
    告全國前案紀錄表附卷可憑，惟揆諸前揭最高法院決議意旨，仍不應論以累犯。
    爰審酌被告素行不佳，已有多次前科，且甫因施用毒品犯行，經觀察、勒戒後經
    不起訴處分確定，猶故態復萌，再施用毒品不輟，無視於毒品對於自身健康之戕
    害及國家對於杜絕毒品犯罪之禁令，惡性非輕，並審酌被告施用毒品之次數、犯
    後坦承犯行，態度尚稱良好等一切情狀，分別量處如主文所示之刑，並定應執行
    之刑。扣案之第一級毒品海洛因一包 (驗餘淨重０．一七公克)、第二級毒品安
    非他命二包 (各重約０．七公克、一．一公克)，為查獲之毒品，應依毒品危害
    防制條例第十八條第一項前段規定宣告沒收銷燬之。
三、據上論斷，應依刑事訴訟法第二百九十九條第一項前段，毒品危害防制條例第十
    條第一項、第二項、第十八條第一項前段、第二十條第三項前段，刑法第十一條
    前段、第五十六條、第五十一條第五款，判決如主文。
中      華      民      國      八十九      年      十一      月二十七  日
                                    台灣台中地方法院刑事第七庭
                                            法  官   劉  長  宜
右正本證明與原本無異。
如不服本判決，應於判決送達後十日內向本院提出上訴狀，上訴於臺灣高等法院臺中
分院( 須附繕本 )。
                                            書記官
中      華      民      國      八十九      年      十一      月二十九  日
附錄論罪科刑之法條︰
毒品危害防制條例第十條第二項：施用第二級毒品者，處三年以下有期徒刑。
毒品危害防制條例第十條第一項：施用第一級毒品者，處六月以上五年以下有期徒刑
。


司法院資訊處製作；財團法人民間司法改革基金會備份。
